臺灣高等法院臺南分院民事裁定
111年度抗字第145號
抗  告  人  周振中  
上列抗告人因與杜鴻銘間分割共有物事件聲請法官迴避事件，對
於中華民國111年10月17日臺灣臺南地方法院111年度聲字第179
號所為裁定提起抗告，本院裁定如下： 
    主  文
抗告駁回。
抗告費用由抗告人負擔。
    理  由
一、按法官執行職務有偏頗之虞，當事人固得依民事訴訟法第33
    條第1 項第2 款之規定聲請迴避。惟所謂法官執行職務有偏
    頗之虞，應以法官對於訴訟標的有特別利害關係，或與當事
    人之一造有密切之交誼或嫌怨，或基於其他情形客觀上足疑
    其為不公平之審判者為其事由。若僅憑當事人之主觀臆測，
    或不滿法官指揮訴訟欠當，或認法官就當事人聲明之證據不
    為調查，不得即認其執行職務有偏頗之虞。本件抗告人雖以
    ：原審法院110 年度訴字第468號分割共有物事件（下稱本
    案）之承審法官與對造律師隱匿臺南市○○區○○段0地號土地(
    下稱系爭土地)上之數棟建築物後側尚有障礙物、增建及牆
    壁裝修等情事，致系爭土地之複丈成果圖不正確，抗告人函
    請承審法官解決，承審法官並未解決，且將不正確之分割方
    案送請不動產估價師鑑價，使抗告人及部分被告遭受損失，
    部分共有人卻得利。另系爭土地上建物後方有障礙物、增建
    及牆壁裝修之情事，應可通知當事人解決，然承審法官僅通
    知對造及其訴訟代理人，亦未依系爭土地之共有人黃偉豪陳
    述意見狀所載之需求及理由，囑託臺南市政府安南地政事務
    所，將土地複丈成果圖加註各共有人分割前、後面積之增減
    ，致抗告人無法要求土地複丈成果圖重行測量，而無法提出
    有法律依據之分割方案，使抗告人之權益受損。承審法官竟
    採用對造所提出之無法律依據之分割方案，該分割方案諸多
    錯誤，尤其就各共有人增、減面積全部錯誤，甚至不敢將沒
    有各共有人土地增、減面積之土地複丈成果圖函送估價公司
    鑑價，而以對造律師將土地複丈成果圖加註取得人姓名，嗣
    律師再製作兩造分割前、後應有部分及面積表代替之，非但
    錯誤多，且各共有人土地面積增、減全部錯誤，分割方案亦
    非臺南市政府安南地政事務所土地複丈成果圖。承審法官所
    為無法律依據，亦無公信力及法律效力，等於圖利對造，爰
    聲請法官迴避云云。惟查，抗告人所述情事，核均屬對於承
    審法官於訴訟程序中之訴訟指揮有所不滿。再聲請人復未提
    出其他任何能即時調查之證據，以釋明承審法官於系爭民事
    事件中有何特別利害關係，或與訴訟當事人之一造有何密切
    交誼或嫌怨，或基於其他情形客觀上足疑其為不公平審判之
    情事。揆諸前揭說明，自無以認該案承辦法官執行職務有何
    偏頗之虞。此外，抗告人所提抗告理由狀之內容(見本院卷
    第24-37頁)係有關實體事項之爭執，亦無從據以聲請法官迴
    避，亦核與聲請法官迴避無關，爰不一一論駁，附此敘明。
二、綜上，抗告人聲請法官迴避為無理由，原裁定駁回其聲請，
    核無不合，抗告意旨指摘原裁定違誤，請求廢棄，為無理由
    ，應駁回其抗告。
三、據上論結，本件抗告為無理由，裁定如主文。 
中　　華　　民　　國　　111 　年　　11　　月　　29　　日
                  民事第二庭    審判長法  官  吳上康

                                      法  官  陳春長

                                      法  官  李素靖
上為正本係照原本作成。
本裁定除以適用法規顯有錯誤為理由外，不得再抗告。如提再抗
告，應於收受送達後十日內向本院提出再抗告狀（須附繕本），
並繳納再抗告費新台幣一千元。
提起再抗告應委任律師或具有律師資格之人之委任狀；委任有律
師資格者，另應附具律師資格證書及釋明委任人與受任人有民事
訴訟法第466條之1第1項但書或第2項所定關係之釋明文書影本。
中　　華　　民　　國　　111 　年　　11　　月　　29　　日

                                      書記官  高曉涵
【附註】
民事訴訟法第495條之1第2項準用同法第466條之1第1、2項規定
：
⑴對於第二審判決上訴，上訴人應委任律師為訴訟代理人。但上
  訴人或其法定代理人具有律師資格者，不在此限。
⑵上訴人之配偶、三親等內之血親、二親等內之姻親，或上訴人
  為法人、中央或地方機關時，其所屬專任人員具有律師資格並
  經法院認為適當者，亦得為第三審訴訟代理人。
民事訴訟法第466條之2第1項：
上訴人無資力委任訴訟代理人者，得依訴訟救助之規定，聲請第
三審法院為之選任律師為其訴訟代理人。